【裁判字號】    98,消債更,223
【裁判日期】    980909
【裁判案由】    更生事件
【裁判全文】
臺灣士林地方法院民事裁定           98年度消債更字第223號
債  務  人  甲○○
代  理  人  李勇三律師
上列債務人聲請更生事件，本院裁定如下：
    主  文
債務人應於本裁定送達後十五日內，補提如附件所示事項之報告
及相關文件、資料到院。
    理  由
一、按債務人與金融機構協商成立者，不得聲請更生或清算，但
    因不可歸責於己之事由，致履行顯有重大困難者，不在此限
    。本條例施行前，債務人依金融主管機關協調成立之中華民
    國銀行公會會員辦理消費金融案件無擔保債務協商機制與金
    融機構成立之協商，準用前項之規定，消費者債務清理條例
    第151 條第5 項、第6 項分別定有明文。又債務人聲請更生
    時，所提出之財產及收入狀況說明書，應表明下列事項，並
    提出證明文件：一、財產目錄，並其性質及所在地。二、最
    近五年是否從事營業活動及平均每月營業額。三、收入及必
    要支出之數額、原因及種類。四、依法應受債務人扶養之人
    ，此觀諸消費者債務清理條例第43條第6 項規定自明。次按
    ，債務人聲請更生或清算不合程式或不備其他要件者，法院
    應以裁定駁回之，但其情形可以補正者，法院應定期間先命
    補正，同條例第8 條定有明文。且更生之聲請有拒絕提出關
    係文件或為財產變動狀況之報告者，應駁回之，參諸同條例
    第46條第3 款規定自明。
二、查本件債務人具狀聲請更生，漏未提出如附件所示文件及資
    料到院。爰定期命補正，如逾期未補正，則駁回其聲請。
中    華    民    國    98    年    9     月    9     日
                  民事第三庭  法      官  施月燿
上為正本係照原本作成。
本件不得抗告。
中    華    民    國    98    年    9     月    9     日
                              書  記  官  朱亮彰
附件：
1、提出債務人名下位於基隆市○○區○○路1 段205 號之建物
   登記謄本（建號全部），並說明該建物座落土地之所有權人
   ，及該建物占有土地之權源。
2、民國97年度綜合所得稅各類所得資料清單。依債務人所得資
   料，債務人95年、96年於富邦金融控股股份有限公司有營利
   所得，96年於聯合行銷研究股份有限公司及聯合報股份有限
   有限公司有薪資所得。債務人應說明上開營利所得之來源、
   原因，並按時間順序，列表據實說明自96年3 月起迄今，所
   有工作內容、來源（即僱主），目前是否仍任職或兼職，及
   實際月收入金額。說明債務人任職於財團法人中國生產力中
   心是否領取年終獎金或其他獎金、津貼，其金額，及發放時
   間。並提出薪資單影本及薪資轉帳存摺內頁影本（二者皆須
   提出），不得僅以國稅局綜合所得稅各類所得資料清單或扣
   繳憑單代替。
3、債務人前配偶黃培誠身分證統一編號，全戶戶籍謄本（記事
   勿省略），96、97年度綜合所得稅各類所得資料清單，財產
   歸屬清單，及最新勞保被保險人投保資料表。並說明黃培誠
   目前居住地，工作內容，實際收入狀況，及如何與債務人分
   擔應受扶養人李澤亞、李群雅之扶養費。若未支出，應釋明
   其未能支出之原因。
4、說明所租賃房屋坪數，所有居住成員，如何分擔租金及相關
   居住費用，並提出所有居住成員收入證明，及97年度全年水
   、電、瓦斯、電話費繳費明細（向繳費單位申請）。
5、提出適當單據，分別詳列每月債務人個人必要生活費用，家
   庭共同必要生活費用，及子女扶養費之明細、各細項金額及
   其必要性，不得以概括項目及概括金額代之。若未實際支出
   ，不得列入，關於債務人個人必要生活費用亦不得與應受扶
   養人合併列計。
6、應受扶養人李澤亞、李群雅之在學證明文件，是否申請就學
   貸款，若未申請，自下一學年度開始，是否同意申請就學貸
   款以減少負擔。並提出適當證明文件，說明教育費用每月須
   新台幣（下同）3000元之明細、各細項金額及其必要性。
7、提出適當單據，說明債務人工作地點及李澤亞、李群雅就學
   地點，每日通勤方式、路線、里程數，及交通費每月須4650
   元之明細及計算式。。
8、應受扶養人李群雅將年滿18歲、李澤亞將年滿16歲，於其成
   年後即有謀生能力，而無受債務人扶養權利，且於債務人積
   欠高額債務，致其每月收入無法履行協商條件之情形下，更
   應於課餘時間賺取薪資，以分擔家計。債務人應表明若經開
   始更生，是否同意於李群雅、李澤亞成年後即免除負擔其扶
   養費。
9、債務人居住於臺北市南港區，依內政部主計處公布98年度臺
   北市每人每月最低生活費為1 萬4558元（包含食衣住行育樂
   醫療雜支等）。又應受扶養人之扶養費依財政部扶養免稅額
   計算，平均每月為6417元。是債務人之每月生活費應不得超
   過1 萬4558元，債務人與其前配偶黃培誠共同分擔應受扶養
   人李澤亞、李群雅之扶養費，應不得超過6417元，合計2 萬
   0975元始屬合理。惟債務人於積欠高額債務無力清償之情形
   下，仍每月支出4 萬4513元，已超過上開最低生活費標準甚
   多，債務人顯未撙節支出，有不當浪費之情。債務人應說明
   若經裁定開始更生後，是否同意撙節支出至上開最低生活費
   標準，若不同意，應詳為說明須合理增加之費用明細、各細
   項金額及必要性。
10、據債務人所提債權人清冊所示，債務人積欠多達13家金融機
    構，高達新臺幣296 萬1545元之債務。債務人應具體說明其
    積欠上開高額債務之確實原因，並不得以「卡債利息過高，
    以卡養卡，或生活消費支出」等空泛理由代之。
11、提出合理公允之更生方案內容（應含還款來源、每期清償金
    額、清償比例、分期清償方法、最終清償期）。


司法院資訊處製作；財團法人民間司法改革基金會備份。
